# 商誉的递延所得税

提问人：进击de巨人 时间：2020-05-09 17:43:00
请问陈老师，应税吸收合并产生的商誉，在后续计量中出现减值，是否确认递延所得税资产？@chenyiwei

回答人：chenyiwei
商誉的初始确认不确认递延所得税负债。相应地，后续商誉减值也不确认递延所得税资产，因为商誉的减值是与其初始确认相关的。